

COORDONNÉES

Tél: 06 45 18 16 64

E-mail: julia-legrand@orange.fr

44380 PORNICHET

Inkedin.com/in/julia-legrand-0a0588212

nttps://github.com/Julia-Legrand

TL Portfolio: https://julia-legrand.fr

COMPÉTENCES

 $\textbf{Langages}: \mathsf{PHP}, \mathsf{HTML}, \mathsf{CSS/SASS}, \mathsf{Javascript},$

SQL

Frameworks: Symfony6, Bootstrap, Node.js

(notions), React (notions)

Bases de données : MySQL, SQLite,

PostgreSQL, MongoDB

CMS: Wordpress

Outils: Visual Studio Code, GitHub, PHP

MyAdmin, JMerise, Draw.io, Balsamiq, Figma

Divers: SEO, RGPD, sécurité informatique

Environnements Windows et Mac OS

Anglais courant (niveau B2)

SAVOIR-ÊTRE

Sens du relationnel et de la communication Capacité à travailler seule et en équipe Curiosité et soif d'apprendre Rigoureuse et minutieuse Dynamique et proactive Capacité d'analyse

LOISIRS

Goût du challenge

Musique, Littérature, Moto, Badminton, Dessin

DÉVELOPPEUSE WEB

Après plus de 10 ans d'expérience du monde du travail dans différents secteurs d'activité, je me suis reconvertie dans le développement informatique.

J'ai suivi une formation chez ARINFO à Saint-Nazaire afin d'obtenir le Titre Professionnel Développeur Web et Web Mobile et j'ai pour objectif de poursuivre sur ma lancée avec le Titre Professionnel Concepteur Développeur d'Applications, diplôme de niveau Licence.

EXPÉRIENCES PROFESSIONNELLES

CONSEILLÈRE EN ÉVOLUTION PROFESSIONNELLE

CATALYS Conseil - Janvier 2021 à aujourd'hui

Intervention auprès d'un public de demandeurs d'emploi et de salariés :

- Définition de leurs besoins en évolution professionnelle
- Co-construction des actions à mettre en place selon le projet : reclassement, reconversion, création ou reprise d'entreprise.

PSYCHOLOGUE DU TRAVAIL

ACCA Professionnels - Octobre 2019 à Janvier 2021

PSYCHOLOGUE DU TRAVAIL STAGIAIRE

Nantes Métropole, département des ressources numériques, service usages collaboratifs - Février à Août 2019

Accompagnement au changement à travers une enquête auprès des agents de terrain sur leurs compétences numériques, leur ressenti face à l'arrivée du numérique dans leur travail et leurs souhaits concernant les modalités d'accompagnement et de formation au numérique.

HÔTELLERIE DE LUXE & PRÊT-À-PORTER

Paris et Londres - Janvier 2012 à Août 2018

Sept ans d'expérience dans l'hôtellerie restauration de luxe au sein de palaces à Londres et Paris, puis un an d'expérience dans le domaine du prêt-à-porter.

FORMATIONS

TITRE PROFESSIONNEL DÉVELOPPEUR WEB & WEB MOBILE

ARINFO Saint-Nazaire - 2023 à 2024

MASTER 2 PSYCHOLOGIE SOCIALE, DU TRAVAIL ET DES ORGANISATIONS

Université de Lorraine Nancy - 2018 à 2019 (mention très bien)

Mémoire sur "L'accompagnement des agents de terrain dans le cadre de la transition numérique d'une collectivité territoriale"

EUROPEAN MASTER IN HOTEL MANAGEMENT

Luxury Hotelschool, Paris et Londres - 2009 à 2012 (major de promotion)

MASTER 1 PSYCHOLOGIE DU TRAVAIL ET DES ORGANISATIONS

Université de Lorraine, Nancy - 2005 à 2009

Mémoire sur "La variabilité intra-individuelle de la motivation au travail à travers l'inventaire des motivations au travail de Blais"